【裁判字號】    99,易,963
【裁判日期】    991213
【裁判案由】    詐欺
【裁判全文】
臺灣臺北地方法院刑事判決               99年度易字第963號
公  訴  人  臺灣臺北地方法院檢察署檢察官
被      告  黃啟磊
上列被告因詐欺等案件，經檢察官提起公訴（98年度偵字第2316
2號、99年度偵字第5617號），本院判決如下：
    主    文
黃啟磊犯詐欺得利罪，累犯，處有期徒刑伍月，如易科罰金，以
新臺幣壹仟元折算壹日；又犯詐欺取財罪，累犯，處有期徒刑伍
月，如易科罰金，以新臺幣壹仟元折算壹日。應執行有期徒刑捌
月，如易科罰金，以新臺幣壹仟元折算壹日。
    犯罪事實
一、黃啟磊於民國94年間因侵占案件，經本院以95年度易字第42
    5號判決判處有期徒刑6月確定（下稱第一案）；又於95年間
    因犯公共危險、傷害等案件，經臺灣士林地方法院以95年度
    交易字第752號判決各判處有期徒刑3月、6月確定（下稱第
    二案、第三案），嗣因中華民國九十六年罪犯減刑條例施行
    ，上開第二案、第三案均經臺灣士林地方法院以96年度聲減
    字第2236號裁定將所科之刑分別減刑為有期徒刑1月又15日
    及3月，並與第一案合併定其應執行刑為有期徒刑9月確定，
    於97年2月24日執行完畢。
二、詎其仍不知悔改，明知本身經濟狀況非佳，並無支付酒店消
    費帳款之能力，竟各基於為自己不法所有之意圖，而分別為
    下列詐欺犯行：
  (一)於98年6月21日22時許，黃啟磊行經臺北市○○○路與錦州
    街口附近，適位於臺北市○○區○○街46號2樓香格里拉酒
    店之副總經理林柏亨前往詢問其是否願意進入酒店消費，並
    說明該酒店基本消費計價內容為1個小姐坐檯2個鐘頭，包含
    少爺小費，共計新臺幣（下同）4,500元，黃啟磊明知當時
    只有攜帶5百元，並無力支付該酒店之基本消費，竟仍表示
    同意並隨林柏亨進入該酒店消費，致使林柏亨及該酒店相關
    服務人員陷於錯誤，誤以為黃啟磊有支付帳款之能力及意願
    ，而陸續依黃啟磊要求提供共3位小姐在該酒店包廂內陪其
    唱歌及少爺服務等（飲酒及小菜部分則由酒店無償提供，不
    另計費），直至翌（22）日4時許，黃啟磊之消費帳款已達
    26,100元（消費2小時為4500元，超過2小時部份，每位小姐
    1小時1,800元，黃啟磊於23日22時許至24日零時許消費4,
    50 0元，24日零時許至4時許，3位小姐共計21,600元〈1800
    ×3×4＝21,600元〉，總計26,100元〈4,500＋21,600＝26,
    10 0元〉。嗣於24日4時許，黃啟磊對林柏亨表示要結帳並
    稱要帶同一位小姐出場，林柏亨計價後表示應收帳款為26,1
    00元。惟黃啟磊表示身上只有幾百元無法支付全部帳款，至
    此林柏亨及酒店相關服務人員方知遭受詐騙。黃啟磊以此方
    式詐得相當於26,100元之消費利益。
  (二)另於98年9月23日20時35分許，黃啟磊自行進入位於臺北市
    ○○區○○街115號2樓統帥舞廳內，表示要消費，該舞廳服
    務人員即介紹該舞廳之消費方式為每人最低消費金額500元
    、第一次消費會贈送半打啤酒、每點一位小姐以每小時900
    元計價等。被告明知其僅有攜帶數百元至1,000元間之不詳
    數額之金錢，竟表示願意消費後即陸續要求共計4位小姐陪
    伴並額外要求進入包廂消費，且除舞廳贈送之6瓶啤酒外，
    又加點12瓶啤酒飲用，而要求提供超出其所能支付範圍之服
    務利益及具財產價值之酒類，致該舞廳服務人員陷於錯誤，
    誤以為黃啟磊有支付帳款之能力，而由現場經理楊彥文依上
    揭黃啟磊之要求，安排、提供被告上揭4位小姐陪伴（4位小
    姐陪伴合計10.5小時共9,450元）及包廂服務（包廂費1,500
    元）之利益及提供共計12瓶啤酒（12瓶啤酒共720元）予黃
    啟磊，價值共計1萬1,670元（1,500＋9,450＋720＝11,670
    元）。嗣楊彥文及該舞廳人員於翌（24）日凌晨零時45分許
    要求結帳時，黃啟磊卻表明無法付款，方知受騙。黃啟磊以
    此方式共詐得10,950元服務之財產上利益及720元之酒類財
    物。
二、案經臺北市政府警察局中山分局報告及楊彥文訴由臺北市政
    府警察局萬華分局報告暨林柏亨訴由臺灣臺北地方法院檢察
    署檢察官偵查起訴。
    理    由
一、證據能力部分：
  (一)告訴人林柏亨（即香格里拉酒店副總經理）、楊彥文（即統
    帥舞廳現場經理）於警詢筆錄陳述之證據能力：
    按被告以外之人於審判外之言詞陳述，除法律有規定者外，
    不得作為證據，刑事訴訟法第159條第1項定有明文。查告訴
    人林柏亨、楊彥文於警詢筆錄之陳述，為被告黃啟磊以外之
    人於審判外之言詞陳述，復經被告爭執上開筆錄之證據能力
    （見本院卷(一)第47頁），亦無刑事訴訟法第159條之2、同法
    第159條之3得為證據之例外情形，依上揭刑事訴訟法第159
    條第1項之規定，告訴人林柏亨、楊彥文於警詢筆錄之陳述
    均無證據能力。
  (二)告訴人林柏亨、楊彥文以證人身分所為偵訊筆錄之證據能力
    ：
    按被告以外之人於偵查中向檢察官所為之陳述，除顯有不可
    信之情況者外，得為證據。刑事訴訟法第159條之1第2項定
    有明文；又依刑事訴訟法第158條之3反面推論，被告以外之
    人於偵查中向檢察官所為之陳述，如經依法具結，且無顯有
    不可信之情況時，得為證據。再按詰問權係指訴訟上當事人
    有在審判庭輪流盤問證人，以求發現真實，辨明供述證據真
    偽之權利，其於現行刑事訴訟制度之設計，以刑事訴訟法第
    166條以下規定之交互詰問為實踐，屬於人證調查證據程式
    之一環；與證據能力係指符合法律所規定之證據適格，而得
    成為證明犯罪事實存在與否之證據適格，性質上並非相同。
    又未經被告詰問之被告以外之人於偵查中向檢察官所為之陳
    述，依刑事訴訟法第159條之1第2項之規定，原則上屬於法
    律規定為有證據能力之傳聞證據，於例外顯有不可信之情況
    ，始否定其得為證據。是得為證據之被告以外之人於偵查中
    向檢察官所為之陳述，因其陳述未經被告詰問，應認屬於未
    經合法調查之證據，非為無證據能力，而禁止證據之使用。
    此項詰問權之欠缺，非不得於審判中由被告行使以補正，而
    完足為經合法調查之證據（最高法院97年度台上字第356號
    、97年度台上字第1276號判決意旨參照）。經查，告訴人林
    柏亨、楊彥文於偵訊時以證人身分在檢察官面前所為證述，
    業經具結，且經核並無顯有不可信之情況（參見臺灣臺北地
    方法院檢察署99年度他字第284號偵查卷〈以下簡稱99年度
    他字第284號偵查卷〉第34頁至第35頁，臺灣臺北地方法院
    檢察署99年度偵字第23162號偵查卷〈以下簡稱99年度偵字
    第284號偵查卷〉第51頁至第52頁），嗣並經本院分別傳訊
    到庭具結後（參見本院卷(一)第83 頁背面至第87頁、本院卷
    (二)第30頁背面至第33頁），經檢察官及被告實施交互詰問，
    以踐行保障被告對於證人林柏亨、楊彥文之正當對質詰問權
    ，故其於本院審理時之證述，以及偵查中具結後所為之陳述
    ，均得為證據。
  (三)按被告以外之人於審判外之陳述，雖不符前4條之規定，而
    經當事人於審判程序同意作為證據，法院審酌該言詞陳述或
    書面陳述作成時之情況，認為適當者，亦得為證據。當事人
    、代理人或辯護人於法院調查證據時，知有第159條第1項不
    得為證據之情形，而未於言詞辯論終結前聲明異議者，視為
    有前項之同意，刑事訴訟法第159條之5定有明文。除上述外
    本案以下所引用之證據，檢察官及被告均同意作為證據，且
    迄言詞辯論終結均未就證據能力部分聲明異議，本院審酌該
    等證據方法於製作時尚無違法或不當情事，且客觀上亦無不
    可信之情況，堪認為適當，依上開規定，均有證據能力。
二、訊據被告對於如犯罪事實欄二(一)、(二)所示時地，前往香格里
    拉酒店及統帥舞廳消費及未支付帳款，且迄未能清償等節固
    不否認，惟否認有何詐欺犯行，辯稱：伊認為本件只是單純
    消費糾紛，統帥酒店雖然在伊進去之前有介紹消費明細，但
    言明是4,500元，結帳卻變成2萬多元，應是一家剝皮酒店，
    而且伊當時有帶2萬元，是藏於鞋底，伊並非不能支付帳款
    ；另外香格里拉酒店部分，則是完全未說明消費內容，伊只
    是單純去跳舞，是酒店硬塞小姐給伊云云。惟查：
  (一)就犯罪事實欄二(一)之香格里拉酒店部分：
  1.告訴人林柏亨先於偵訊中以證人身分具結證述：伊於98年6
    月22日即案發時是擔任香格里拉酒店之副總經理。伊當時跟
    被告說明消費方式包括唱歌、喝酒及小姐陪唱等，被告表示
    沒問題，當日被告有點包廂。被告當日一進去就說要現金付
    款，並在店內唱歌、喝酒。結帳時，被告卻說他身上只有幾
    百元，拿出來也只有幾百元。被告當天有簽本票2萬元，這2
    萬元就是被告當日應付之金額（參見99年度他字第284號偵
    查卷第34頁至第35頁）等語。復於本院審理中以證人身分詳
    為結證證述：案發時伊在香格里拉酒店擔任擔任副總經理，
    負責帶客人來店裡消費、喝酒唱歌。客人離場時負責買單。
    如果這個客人為伊所帶進來消費，就由伊負責解釋消費方式
    及結帳，被告當日是伊所負責的客人。被告當天大概22時、
    23 時就來了，伊當時是在臺北市○○○路與錦州街口的麥
    當勞看到被告好像要喝酒，伊就詢問其要不要喝酒並介紹說
    香格里拉酒店2個鐘頭消費4,500元，被告就說要去看看。之
    後被告就跟著伊到店裡消費。兩個鐘頭4,500元包括一個小
    姐坐檯2個小時，連少爺的小費，就是4,500元，酒跟菜的部
    分，是由酒店招待。如果超過2個小時，超過的部分，每1個
    小姐每1小時加1800元。這些伊都有跟被告詳細說明，被告
    就說要現金付帳。被告進來就排1個小姐給被告，約1個小時
    左右，被告說要再加1個妹妹，結果又再上1個小姐，又過了
    20分鐘，又說還要再加，當時伊有問被告錢的方面是否OK，
    被告說OK，所以伊就照被告意思再排1個小姐給被告。在2個
    小時內，被告就點了3個小姐坐檯。2個小時之後，伊問被告
    有沒有要再消費？被告說要繼續坐。小姐就是原本的3個小
    姐，消費到翌（23）日4時許的時候，被告說要買一個小姐
    出場，然後其他小姐要退檯，伊就幫他處理，請小姐去換衣
    服，要讓被告帶出去。依照被告當日消費，前2個小時是4,5
    00元，後來加了2個小姐共3位小姐，從凌晨12點到4點共4個
    小時是21,600元（1,800×3×4＝21,600）（共計26,100元
    〈4,500＋21,600＝26,100元〉），然後要跟被告收錢，被
    告說他身上只有幾百元，說要簽帳。伊稱第一次消費，沒辦
    法簽帳，需要現金。被告說其沒有現金，只有交付500元。
    當日被告在店裡總共消費約5個多小時。伊在早上約6點多的
    時候，跟被告一起坐計程車去被告家裡，計程車費是伊付的
    。但伊家裡的人也無法支付。然後被告就簽發1張本票給伊
    ，並蓋手印，還有影印身分證，而並留下2支電話號碼，1支
    為被告自己的，另1支被告稱是其二姐的電話號碼，被告表
    示下午會還錢。又因為被告已有交付500元，所以被告就要
    求簽本票的時候要寫500元的事，而且酒店有算折扣給被告
    ，才會請被告僅簽發面額為2萬元之本票。當天我們有請被
    告把身上所有的錢拿出來，所以伊知道被告真的沒有錢。伊
    在當天下午有依照被告在證件影本上所留的電話，打電話給
    被告，被告就完全不接電話（見本院卷(二)第30頁背面至第33
    頁）等語，衡諸告訴人林柏亨前後所述大致相符，復與被告
    並未否認為其所簽發、其上並載有「扣-5 00」之面額2萬元
    之本票及被告所影印交予證人林柏亨之身分證及全民健康保
    險卡正反面影本各1紙（其上亦確實登載有2支電話號碼；見
    99年度他字第284號偵查卷第4頁參照）交相參照，足認證人
    林柏亨所述應為真實可信。故被告明知僅攜帶約500元現金
    ，無支付帳款亦無清償能力之情況下，在證人林柏亨解釋消
    費方式亦即基本消費至少1位小姐2小時4,500元後，仍執意
    隨證人林柏亨進入香格里拉酒店消費，且一共要求3位小姐
    陪伴，消費期間亦長達約5小時，已遠超過證人林柏亨所述
    之基本消費。是被告施用詐術使證人林柏亨及香格里拉酒店
    服務人員均陷於錯誤而提供小姐陪伴及包廂服務之財產上利
    益之主觀不法意圖及客觀詐欺行為，昭然若揭。
  2.被告雖辯稱伊當時有將2萬元之現金藏在鞋底，係因為告訴
    人林柏亨一開始僅稱消費明細為4,500元，結帳時確變為2萬
    多元，伊認為該酒店是剝皮酒店，所以才不願意付云云。惟
    證人林柏亨於本院審理中已具結證述：當天我們有請被告把
    身上所有的錢拿出來，所以伊知道被告真的沒有錢，而且被
    告當時在包廂內玩的時候，除了有脫鞋子之外，身上也只有
    穿一條內褲，不可能沒有發現其所穿的鞋子內有錢這件事（
    參見本院卷(二)第32頁）等語明確。足認被告當日並未攜帶2
    萬元而藏放於鞋底一事。況被告並不否認當日告訴人林柏亨
    確有說明「消費內容4,500元」一事，是時被告已知至少需
    支付4,500元一事，然被告當日僅能支付500元，其餘金額全
    然無法提出，始於事後簽發之本票上要求載明「扣500元」
    ，何來被告將2萬元現金藏放鞋底一事。是被告上揭空言所
    辯，顯屬事後推諉卸責之詞，且與事實不符，全無足採。
  (二)就犯罪事實欄二(二)之統帥舞廳部分：
  1.告訴人楊彥文首於偵訊中以證人身分具結證述：伊是峨眉街
    統帥舞廳之現場經理。被告於98年9月24日20時許至舞廳消
    費時，伊有在場。被告當日20點35分進舞廳，店內才開始營
    業。到舞廳消費都會點小姐，每個客人最低消費500元，去
    舞廳的客人都會點小姐，且我們舞廳是有小姐坐檯，進去的
    客人都知道會點小姐，且客人一進來就會有領班人員告知客
    人點1個小姐多少錢，費用如何計算，以免發生消費糾紛，
    故被告一上門就會知道要點小姐的花費是多少。被告進去坐
    下來就問說其可否點小姐，一開始只有1個小姐陪他，第2位
    小姐是9點半，第3位小姐是10點15分，第4位小姐是11點45
    分，被告起先是坐在外桌喝酒，在22時30分許轉進包廂，前
    面3位小姐也一起進入包廂，之後第4位也進去。被告是陸續
    點4位小姐陪伴伊喝酒，點1個小姐1小時的費用是900元。到
    晚上12點半結帳時，被告就說其沒錢要改天再給（參見99年
    度偵字第284號偵查卷第51頁）等語。復於本院審理中又以
    證人身分結證證述；舞廳員工對於每位第1次前往消費之客
    人，均會介紹舞廳的消費模式，並告知每種消費的價位，以
    避免糾紛。比如問每個小姐的鐘點1小時900元，要點幾位小
    姐就由客人來決定。客人第1次來我們公司，我們都會請半
    打即6瓶啤酒。在介紹的時候我們也會介紹客人說酒水的部
    分我們會送半打啤酒。案發當天被告是20時30分許進來統帥
    舞廳，當時就只有被告1個客人，由服務生帶進來，伊跟在
    後面，服務生跟被告講解後，伊就去向被告說明解釋消費模
    式，以免會有消費糾紛。被告決定消費的時候有直接告訴員
    工，被告一開始點了1位小姐，因為公司就有規定不能塞檯
    ，如果是1位客人就給他1位，之後9時30分許被告又看到1位
    小姐進來，可能覺得小姐不錯又再點了1位，被告可能喝酒
    喝多了，移進去包廂就又愈點愈多，就再加點2位小姐，一
    共點了4位小姐。酒水部分，被告連招待的部分一共喝了18
    瓶啤酒，除了酒水之外沒有加點其他餐點。伊在警局提出之
    消費明細（即附於98年度偵字第23162號偵查卷第13頁），
    左上角這張是包廂單，上面記載「A11、8-40」，就是被告8
    時40分轉進去包廂，我們就要收包廂費（1,500元），右上
    角這張就是節數單，有每位小姐上檯的時間，與藝名（宜靜
    8.30、4；白萍9.30、3；唐小詩10.15、2.5；玫瑰11.45、1
    ，總計10.5；9,450元）。右下角跟左下角這2張就是所謂的
    流水單，B代表啤酒，乘6就是6瓶（除招待之外，被告共計
    點用12瓶啤酒）。所以按照上面的記載，當天被告消費是小
    姐坐檯費用是9,450元，包廂費用是1,500元，啤酒費用720
    元，加起來共11,670元。因為伊的職務就是場控，在現場巡
    視，指導服務生作清潔動作，對於被告當日如何消費伊都很
    清楚，因為當天只有一桌客人。被告當天一直消費至24時許
    ，那時一定要結單，23時50分我們會送單進去請客人先過目
    ，因為我們有晚場的舞，被告在結單時一直說等一下結等一
    下結，過了24時，是否有要續坐我們不曉得，之後因為產生
    糾紛，我們就把小姐先撤出來，就不會加計鐘點，之後警察
    就來了。被告在結帳時說他認識很多兄弟，口氣不好。伊告
    訴被告要先結單，方便的話請先將前面的金額付清，但是被
    告一直沒有要結帳的意思（參見本院卷(一)第84頁至第86頁背
    面）等語，則告訴人楊彥文前後所述互核一致。再參諸告訴
    人楊彥文所提出，並為被告所不爭執之被告當日在統帥舞廳
    消費之消費明細單影本4紙（見同上偵查卷第13頁）所載，
    足證被告於98年9月23日20時35分許前往統帥舞廳，經告訴
    人楊彥文解說消費及計價方式後仍決意消費，並在該舞廳內
    停留至24時30分，經告訴人楊彥文要求結帳時，係在舞廳包
    廂內消費且共計點4位小姐陪伴，另除舞廳招待之啤酒外，
    又加點飲用12瓶啤酒，而共計獲得4位小姐坐檯服務（費用
    9,450元）及包廂服務（費用1,500元）之服務利益以及12
    瓶啤酒（720元）之財物，嗣於結帳時無法支付帳款一事。
  2.況查，被告於案發當日（98年9月24日）至警局後，於警詢
    中即自承伊僅有500元，隔日再付清帳款（參見同上偵查卷
    第7頁）等語，嗣於同日偵訊時，則改稱有攜帶約1,000元，
    至於消費帳款，則稱須請老闆以工資先行墊付，伊身上沒錢
    也沒存款（參見同上偵查卷第24頁至第25頁）等語，顯見被
    告於進入統帥舞廳消費前，明知自己無法支付舞廳之高額消
    費，仍執意進入，復於證人楊彥文及舞廳員工說明消費方式
    後竟又陸續要求4位小姐進入包廂陪伴，並點用酒類飲用，
    被告蓄意施用詐術使統帥舞廳服務人員陷於錯誤而提供服務
    及具財產價值之酒類之主觀不法意圖及客觀詐欺行為，彰彰
    明甚。
  3.至被告事後又辯稱伊進去統帥舞廳是要跳舞，小姐是統帥舞
    廳硬塞給伊的，伊以為小姐是免費的云云，然此顯與其之前
    所述矛盾，亦與告訴人楊彥文歷次證述及前開被告當日之消
    費明細單不符，而不足採。況被告於案發時已46歲，有相當
    之社會及工作、生活經驗，人生閱歷豐富，甫於98年6月22
    日始發生無法支付香格里拉酒店消費帳款一事，按常理必定
    有所警惕，避免再起紛爭，又豈有不知在舞廳內要求小姐陪
    伴係屬高額消費之理，況除小姐陪伴外，被告變本加厲要求
    進入包廂消費，並點用高達12瓶啤酒飲用，此等消費模式，
    如何僅以「1千餘元」支付，此亦顯與常情及經驗法則大相
    逕庭，在在彰顯被告所辯乃飾卸之詞，已難採信。
  (三)綜上所述，被告所辯均不足採，被告先後2次詐欺犯行明確
    ，均應依法論科。
三、論罪科刑之理由：
  (一)核被告就犯罪事實欄二(一)所示詐得酒店小姐陪伴及少爺服務
    之利益，係犯刑法第339條第2項詐欺得利罪。另核被告就犯
    罪事實欄二(二)所示詐得舞廳小姐陪伴及包廂服務之利益，以
    及所飲用具有財產上價值之12瓶酒類，係犯刑法第339條第1
    項之詐欺取財罪及同條第2項之詐欺得利罪，被告以一行為
    觸犯上開2罪名，為想像競合犯，應從一重之詐欺取財罪處
    斷。起訴書認被告此部分所犯僅為刑法第339條第2項之詐欺
    得利罪，尚有誤會。而前開經本院認定被告所犯之刑法第
    339條第1項之詐欺取財罪部分，與已起訴部分有想像競合犯
    之裁判上一罪關係，本院自得依法審酌；且本院於審理時已
    告知此罪名，被告並已就此部分為充分之辯論，於被告攻擊
    防禦並不生影響，附此敘明。
  (二)被告所犯上開2罪，犯意各別且時間互異，應予分論併罰。
  (三)被告曾受如犯罪事實欄一所示有期徒刑之宣告並經執行完畢
    ，有臺灣高等法院被告前案紀錄表1份附卷可參，其於有期
    徒刑執行完畢後5年內，故意再犯本件有期徒刑以上之2罪，
    均為累犯，應各依刑法第47條第1項之規定加重其刑。
  (四)爰審酌被告：(1)除上揭構成累犯之犯罪行為外，尚有其他詐
    欺犯行業經判刑確定，有臺灣高等法院被告前案紀錄表1份
    在卷可佐，顯見被告素行非佳；(2)正值壯年，一再以詐欺方
    式獲取不法所得及利益，行為殊不足取而應予非難；(3)本件
    詐欺行為為2次；(4)致香格里拉酒店及統帥舞廳受有如犯罪
    事實所示之損害；(5)犯後不知坦承犯行，一再飾詞狡辯，態
    度非佳等一切情狀，分別諭知如主文所示之刑及各諭知易科
    罰金之折算標準，暨定其應執行之刑及諭知易科罰金之折算
    標準。又刑法第41條第8項雖經立法院於98年12月15日修正
    ，將得易科罰金之適用範圍擴大為數罪併罰之數罪均得易科
    罰金，其執行刑逾6月者，亦得易科罰金，並經總統於98年1
    2 月30日公布，而於99年1月1日起生效，惟因被告行為時之
    刑法第41條第8項係規定於數罪併罰，其執行之刑未逾6個月
    者，始得易科罰金之規定，業經司法院98年6月19日公布釋
    字第662號解釋「中華民國九十四年二月二日修正公布之現
    行刑法第四十一條第二項（現已移列為同條第八項，惟仍在
    該號解釋之效力範圍內），關於數罪併罰，數宣告刑均得易
    科罰金，而定應執行之刑逾六個月者，排除適用同條第一項
    得易科罰金之規定部分，與憲法第二十三條規定有違，並與
    本院釋字第三六六號解釋意旨不符，應自本解釋公布之日起
    失其效力」，準此，現行刑法第41條第8項僅係將上開釋字
    第662號解釋內容予以明文化而已，前開修正前之刑法第41
    條第2項規定既經上開解釋宣示「失其效力」，自無比較新
    舊法之問題。故本件被告所犯上開2罪均係最重本刑5年以下
    有期徒刑之罪，經本院均判處有期徒刑5月，併合併定其應
    執行有期徒刑8月，自應適用新法之規定，應併予諭知易科
    罰金之折算標準，附此敘明。
據上論斷，應依刑事訴訟法第299條第1項前段，刑法第339條第1
項、第2項、第55條、第47條第1項、第51條第5款、第41條第1項
前段、第8款，刑法施行法第1條之1第1項、第2項前段，判決如
主文。
本案經檢察官高一書到庭執行職務
中    華    民    國    99    年    12    月    13    日
                  刑事第八庭審判長法  官  徐千惠
                                  法  官  湯千慧
                                  法  官  古瑞君
以上正本證明與原本無異。
如不服本判決應於收受送達後10日內向本院提出上訴書狀，並應
敘述具體理由；其未敘述上訴理由者，應於上訴期間屆滿後20日
內向本院補提理由書（均須按他造當事人之人數附繕）「切勿逕
送上級法院」。
告訴人或被害人如對於本判決不服者，應具備理由請求檢察官上
訴，其上訴期間之計算係以檢察官收受判決正本之日期為準。
                                  書記官  莊宜諳
中     華    民    國    99    年    12    月    13    日
附錄本案論罪科刑法條全文:
刑法第339條
意圖為自己或第三人不法之所有，以詐術使人將本人或第三人之
物交付者，處 5 年以下有期徒刑、拘役或科或併科 1 千元以下
罰金。
以前項方法得財產上不法之利益或使第三人得之者，亦同。
前二項之未遂犯罰之。

司法院資訊處製作；財團法人民間司法改革基金會備份。
